【裁判字號】    98,訴,2687
【裁判日期】    980831
【裁判案由】    毒品危害防制條例
【裁判全文】
臺灣臺中地方法院刑事判決              98年度訴字第2687號
公  訴  人  臺灣臺中地方法院檢察署檢察官
被      告  甲○○
上列被告因違反毒品危害防制條例案件，經檢察官提起公訴（98
年度毒偵字第2560號），被告於準備程序中就被訴事實為有罪之
陳述，經告以簡式審判之旨，並聽取意見後，本院合議庭裁定由
受命法官獨任進行簡式審判程序，判決如下：
    主    文
甲○○施用第一級毒品，累犯，處有期徒刑捌月。
    犯 罪 事 實
一、甲○○前於民國97年間，因施用毒品案件，經本院裁定令入
    勒戒處所施以觀察、勒戒，因認有繼續施用傾向，經裁定令
    入戒治處所施以強制戒治，於98年1月14日執行完畢釋放。
    另於80年間，因違反肅清煙毒條例案件，經臺灣高等法院臺
    中分院（下稱臺中高分院）以81年度上訴字第721號判處有
    期徒刑1年7月確定；又因違反肅清煙毒條例案件，經臺中高
    分院以81年度上訴字第1453號判處有期徒刑3年確定，上開2
    案嗣經分別減為有期徒刑9月又15日、1年6月，定其應執行
    刑為有期徒刑1年8月又15日，嗣於83年2月8日因假釋付保護
    管束，其後上開假釋經撤銷；另於84年間，因懲治盜匪條例
    、搶奪、違反肅清煙毒條例及麻醉藥品管理條例等案件，經
    臺灣雲林地方法院（下稱雲林地院）以84年度訴字第610號
    分別判處有期徒刑7年6月、4年6月、3年2月、3月確定，嗣
    上開違反肅清煙毒條例及麻醉藥品管理條例案件經分別減為
    有期徒刑1年7月、1月又15日，並與懲治盜匪條例及搶奪案
    件不能減刑部分，定其應執行刑為有期徒刑12年，並與上開
    有期徒刑1年8月又15日部分接續執行，嗣經假釋付保護管束
    ，於96年7月16日假釋期滿未經撤銷，視為執行完畢。詎猶
    不知警惕，復基於施用第一級毒品之犯意，於98年5月6日下
    午4時許，在臺中縣大甲鎮○○○路附近之某寺廟旁，以將
    海洛因摻水置入注射針筒內，以注射針筒注射之方式，施用
    第一級毒品海洛因1次。嗣於98年5月8日中午12時40分許，
    由員警持臺灣臺中地方法院檢察署核發之強制到場許可書帶
    同甲○○至警局採驗尿液，送驗結果呈可待因、嗎啡陽性反
    應。
二、案經臺中縣警察局大甲分局報告臺灣臺中地方法院檢察署檢
    察官偵查起訴。
    理    由
一、訊據被告甲○○對其於前揭時、地施用第一級毒品海洛因1
    次之犯罪事實坦承不諱，且被告經採集尿液後，經中山醫學
    大學附設醫院檢驗科藥物檢測中心檢驗結果，呈可待因、嗎
    啡陽性反應等情，有該藥物檢測中心出具之尿液檢驗報告存
    卷可稽。又海洛因施用入人體後水解還原成嗎啡，再循嗎啡
    之代謝方式排出體外，已據行政院衛生署藥物食品檢驗局（
    81）藥檢壹字第006431號函說明綦詳，顯見被告關於曾於上
    開時、地施用第一級毒品海洛因1次之自白，應與事實相符
    。
二、被告前因施用毒品案件，經本院裁定令入勒戒處所施以觀察
    、勒戒，因認有繼續施用毒品之傾向，再經本院裁定令入戒
    治處所施以強制戒治，嗣於98年1月14日執行完畢釋放，其
    於5年內再犯本案，依毒品危害防制條例第23條第2項之規定
    ，應依法追訴處罰。本件事證明確，被告施用第一級毒品海
    洛因1次之犯行，洵堪認定，應依法論科。
三、核被告所為，係犯毒品危害防制條例第10條第1項之施用第
    一級毒品罪。被告因施用而持有毒品行為，本應以持有論，
    惟持有後進而施用，其持有之低度行為應被施用之高度行為
    所吸收，故不再另論其持有毒品罪。被告前於80年間，因違
    反肅清煙毒條例案件，經臺中高分院以81年度上訴字第721
    號判處有期徒刑1年7月確定；另因違反肅清煙毒條例案件，
    經臺中高分院以81年度上訴字第1453號判處有期徒刑3年確
    定，上開2案嗣經分別減為有期徒刑9月又15日、1年6月，定
    其應執行刑為有期徒刑1年8月又15日，嗣於83年2月8日因假
    釋付保護管束，其後上開假釋經撤銷；另於84年間，因懲治
    盜匪條例、搶奪、違反肅清煙毒條例及麻醉藥品管理條例等
    案件，經雲林地院以84年度訴字第610號分別判處有期徒刑7
    年6月、4年6月、3年2月、3月確定，嗣上開違反肅清煙毒條
    例及麻醉藥品管理條例案件經分別減為有期徒刑1年7月、1
    月又15日，並與懲治盜匪條例及搶奪案件不能減刑部分，定
    其應執行刑為有期徒刑12年，並與上開有期徒刑1年8月又15
    日部分接續執行，嗣經假釋付保護管束，於96年7月16日假
    釋期滿未經撤銷，視為執行完畢之事實，有臺灣高等法院被
    告前案紀錄表及臺灣臺中地方法院檢察署刑案資料查註紀錄
    表各1份在卷可參，其受有期徒刑之執行完畢後，5年以內故
    意再犯本案有期徒刑以上之罪，為累犯，應依刑法第47條第
    1項之規定，加重其刑。爰審酌被告施用毒品，經觀察、勒
    戒及強制戒治後，仍不知戒惕，一再施用，無視於毒品對於
    自身健康之戕害及國家對於杜絕毒品犯罪之禁令，不知戒除
    惡習，惡性非輕，然念及坦承犯行，態度良好，其施用毒品
    並無危害他人等一切情狀，量處如主文所示之刑，以資懲儆
    。
據上論斷，應依刑事訴訟法第273條之1第1項、第299條第1項前
段，毒品危害防制條例第10條第1項，刑法第11條前段、第47條
第1項，判決如主文。
本案經檢察官乙○○到庭執行職務。
中    華    民    國    98    年    8    月     31    日
                  刑事第三庭    法  官  李慧瑜
以上正本證明與原本無異。
如不服本判決應於收受判決後10日內向本院提出上訴書狀，並應
敘述具體理由；其未敘述上訴理由者，應於上訴期間屆滿後20日
內向本院補提理由書（均須按他造當事人之人數附繕本）「切勿
逕送上級法院」。
                                書記官  陳青瑜
中    華    民    國    98    年    8    月     31    日
附錄論罪科刑法條
毒品危害防制條例第10條
施用第一級毒品者，處 6 月以上 5 年以下有期徒刑。


司法院資訊處製作；財團法人民間司法改革基金會備份。
